ACORDAO-COMPLETO-2331046

ACÓRDÃO 6715/2020 ATA 20/2020 - SEGUNDA CÂMARA

VISTOS, relatados e discutidos estes autos de Recurso de Reconsideração interposto pelo Sr. Cícero Ferreira da Silva, ex-prefeito de Satuba/AL, contra o Acórdão 10150/2017-TCU-Segunda Câmara, de relatoria do Exmo. Ministro José Múcio Monteiro, que considerou suas contas irregulares, condenou-o ao débito e aplicou-lhe a multa prevista no art. 57 da Lei 8.443/1993;
ACORDAM os Ministros do Tribunal de Contas da União, reunidos em sessão do 2ª Câmara, diante das razões expostas pelo relator, com fundamento nos arts. 32, inciso I, 33 da Lei 8.443/1992 e nos arts. 285 do Regimento Interno, em:
9.1. conhecer do recurso interposto e, no mérito, negar-lhe provimento;
9.2. dar ciência deste acórdão ao recorrente e aos demais interessados.

Recurso de reconsideração interposto pelo Sr. Cícero Ferreira da Silva, ex-prefeito de Satuba/AL, contra o Acórdão 10.150/2017-TCU-2ª Câmara, Rel. Ministro José Múcio Monteiro.

Segunda Câmara

Município de Satuba/AL.

3. Interessados/Responsáveis/Recorrentes:
3.1. Interessado: Ministério do Turismo (05.457.283/0001-19).
3.2. Responsáveis: Cícero Ferreira da Silva (XXX.277.964-XX); L. Carvalho da Silva Produções - ME (09.525.117/0001-63).
3.3. Recorrente: Cícero Ferreira da Silva (XXX.277.964-XX).

13.1. Ministros presentes: Ana Arraes (Presidente), Augusto Nardes, Aroldo Cedraz (Relator) e Raimundo Carreiro.
13.2. Ministros-Substitutos presentes: Marcos Bemquerer Costa e André Luís de Carvalho.

ACORDAO-COMPLETO-2422516

Acórdão 9260/2020 - Segunda Câmara

AROLDO CEDRAZ

Ministro José Mucio Monteiro.

Transcrevo, a seguir, instrução elaborada pela Secretaria de Recursos deste Tribunal (Serur) (peça 112) , que contou com a anuência do Diretor e do Secretário da unidade responsável (peças 113 e 114) , bem como do MPTCU (peça 115) :
"1.	Trata-se de recurso de reconsideração (peça 96) interposto por Cícero Ferreira da Silva, contra o Acórdão 10150/2017-TCU-Segunda Câmara (peças 69) , sob a relatoria do Min. José Múcio. A deliberação recorrida apresenta o seguinte teor (destacando-se os itens impugnados) :
ACORDAM os Ministros do Tribunal de Contas da União, reunidos em Sessão da 2ª Câmara, com fundamento nos arts. 1º, inciso I, 12, § 3º, 16, inciso III, alínea "b", 19, 23, inciso III, 28, inciso II, e 57 da Lei 8.443/1992, c/c os arts. 209, inciso III, 210, 214, inciso III, alínea "a", e 267 do Regimento Interno, em:
9.1 excluir a empresa L. Carvalho da Silva Produções - ME (Apoio 4 Eventos) da relação processual;
9.2 julgar irregulares as contas de Cícero Ferreira da Silva, condenando-o ao pagamento da quantia de R$ 100.000,00 (cem mil reais) , com a fixação do prazo de 15 (quinze) dias, a contar da notificação, para comprovar, perante o Tribunal, o recolhimento da dívida aos cofres do Tesouro Nacional, atualizada monetariamente e acrescida dos juros de mora, calculados a partir de 23/11/2010, até a data do recolhimento, na forma prevista na legislação em vigor;
9.3 aplicar a Cícero Ferreira da Silva multa de R$ 20.000,00 (vinte mil reais) , fixando-lhe o prazo de 15 (quinze) dias da notificação para que comprove perante o TCU o recolhimento do valor aos cofres do Tesouro Nacional, atualizado monetariamente a partir da data deste acórdão, se pago após o vencimento;
9.4 autorizar, desde logo, a cobrança judicial das dívidas, caso não atendida a notificação;
9.5 remeter cópia deste acórdão à Procuradoria da República no Estado de Alagoas, para as medidas que entender cabíveis.
HISTÓRICO
2.	A tomada de contas especial (TCE) sob comento foi instaurada pelo Ministério do Turismo (MTur) , em desfavor de Cícero Ferreira da Silva, ex-Prefeito do Município de Satuba (AL) , em razão de os documentos apresentados em sua prestação de contas não terem sido suficientes para demonstrar a efetiva realização do evento "Festival Cultura e Paz", objeto do Convênio Siafi/Siconv 732853/2010, com vigência de 1/5/2010 a 20/12/2010, levando à impugnação total das despesas suportadas com recursos repassados ao referido município por força do mencionado acordo, no valor de R$ 100.000,00 (peça 1, p. 85) .
2.1.	Na fase externa da TCE, o ex-prefeito foi citado pelo débito de R$ 100.000,00, em função das seguintes ocorrências (peça 3) :
	a.1) não apresentação de fotografias, filmagens e/ou materiais de divulgação pós-evento (publicação em jornais, revistas ou reportagens televisivas) , que comprovem a efetiva realização do evento e a utilização da logomarca do MTur, descumprindo assim o exigido nas alíneas "e" e "f" do parágrafo segundo da cláusula décima segunda do Termo de Convênio;
	a.2) não apresentação de fotos de cada show/apresentação, filmagens e/ou materiais de divulgação pós-evento (publicação em jornais, revistas ou reportagens televisivas) , que comprovem a efetiva realização de cada apresentação constante no Plano de Trabalho, como das cantoras Dalvanir, Mara Maravilha e das bandas Som da Colheita e Eveny e Banda, descumprindo assim o exigido na alínea "f" do parágrafo segundo da cláusula décima segunda do Termo de Convênio;
	a.3) não apresentação de fotografias ou filmagens de cada item de infraestrutura do evento prevista no plano de trabalho, como palco, serviços de som e equipamentos de imagem, comprovando sua utilização nas especificações do plano de trabalho, descumprindo assim o exigido na alínea "f" do parágrafo segundo da cláusula décima segunda do Termo de Convênio;
	a.4) ausência da declaração de autoridade local, exceto representantes da convenente, atestando a realização do evento, descumprindo assim o exigido na alínea "h" do parágrafo segundo da cláusula décima segunda do Termo de Convênio;
	a.5) contratação da empresa L. Carvalho da Silva Produções (CNPJ 09.525.117/0001-63) , por inexigibilidade de licitação, sem a observância do previsto na alínea "oo" do inciso II da cláusula terceira do Termo de Convênio, bem como em desacordo com o Acórdão 96/2008-TCU-Plenário;
	a.6) falta de apresentação dos recibos ou prova material de que tenham sido pagos os cachês artísticos, com atesto de recebimento pelos respectivos artistas e a identificação do número do convênio, descumprindo assim o exigido na alínea "pp" do inciso II da cláusula terceira do Termo de Convênio.
2.2.	A empresa contratada para realizar o evento, por sua vez, foi citada por duas vezes. A primeira em solidariedade com o ex-prefeito, pelo mesmo valor, por conta da seguinte ocorrência (peça 3) :
	a.7) recebimento da Prefeitura Municipal de Satuba/AL de recursos provenientes do Convênio SIAFI/SICONV nº 732853/2010 celebrado com o Ministério do Turismo, cujo objeto foi a execução do projeto "Festival Cultura e Paz", sem comprovar o efetivo pagamento dos respectivos cachês às bandas e cantoras contratadas, que deveriam ser demonstrados através de notas fiscais e recibos emitidos em nome das bandas e/ou artistas e assinadas por seus representantes legais ou pelos seus empresários exclusivos, sendo essa representação ou exclusividade registrada em cartório, dessa forma impedindo o estabelecimento do nexo causal entre as despesas efetuadas com os recursos recebidos e a execução financeira do objeto previsto no Plano de Trabalho, que consistiria no efetivo pagamento às bandas que deveriam se apresentar no evento, descumprindo assim o exigido na alínea "pp" do inciso II da cláusula terceira do Termo de Convênio, do item 9.5.1 do Acórdão 96/2008-TCU-Plenário, do art. 63 da Lei nº 4.320/1964, do art. 93 do Decreto Lei nº 200/1967 e do art. 30 da IN/STN nº 01/1997.
2.3.	A segunda, após a manifestação do MP/TCU, que opinou no sentido de que a empresa deveria ser citada pelas mesmas irregularidades atribuídas ao ex-gestor, exceto a relacionada na alínea a.4 anteriormente transcrita, ponderação que foi acolhida pelo ministro relator. (peça 47) . 
2.4.	A empresa permaneceu silente nas duas oportunidades de manifestação. As alegações de defesa de Cícero Ferreira da Silva foram analisadas pela unidade técnica, que propôs ao Tribunal julgar irregulares as contas dos responsáveis, com imputação de débito e aplicação de multa (peça 65) .
2.5.	Em seu voto, o ministro relator acolheu o encaminhamento sugerido pela unidade técnica e pelo MP/TCU, em relação ao ex-prefeito, mas divergiu de ambos quanto à empresa contratada para prestar os serviços, em consonância com seu entendimento de que as duas citações realizadas à empresa, incluíram irregularidades afetas à não comprovação do objeto, obrigação que é do gestor e não da empresa contratada. Dessa forma, não há como fundamentar proposta de condenação da contratada (peça 70, p. 4) . Assim, determinou a exclusão da empresa L. Carvalho da Silva Produções - ME da relação processual, condenando o ex-prefeito em débito do valor total dos recursos transferidos e aplicando-lhe multa de R$ 20.000,00.
2.6.	O ex-prefeito interpôs embargos de declaração em desfavor do Acórdão 10150/2017-TCU-Segunda Câmara, os quais foram parcialmente acolhidos para esclarecer que a postagem no twitter da cantora anunciando futura presença no evento do município convenente não sana a insuficiência do conjunto de documentos apresentados pelo embargante para a comprovação da correta alocação, mantendo a deliberação recorrida nos seus exatos termos (Acórdão 902/2018-TCU-Segunda Câmara - peça 84) . 
2.7.	Inconformado, o ex-prefeito interpôs recurso de reconsideração (peça 96) requerendo reforma do acórdão no sentido de não imputação de débito e multa, bem como o arquivamento da presente TCE.
ADMISSIBILIDADE
3.	Reitera-se o exame preliminar de admissibilidade contido na peça 97, ratificado pelo Ministro-Relator Aroldo Cedraz na peça 102, que concluiu pelo conhecimento do recurso, suspendendo-se os efeitos dos itens 9.2, 9.3 e 9.4 do Acórdão 10150/2017-TCU-Segunda Câmara em relação ao recorrente, com fundamento nos artigos 277, I, e 278, caput e § 1º, do RI/TCU, eis que preenchidos os requisitos processuais aplicáveis à espécie.
MÉRITO
4.	Delimitação
4.1.	 Constitui objeto do presente recurso a seguinte questão: 
a) se houve execução física do objeto do Convênio 732853/2010 (peça 96, p. 3-10) . 
5.	Se houve execução física do Convênio 732853/2010 (peça 96, p. 3-10) . 
5.1.	Defende-se no recurso que restou comprovada a execução do evento objeto do Convênio 732853/2010, com base nos seguintes argumentos: 
	a) não obstante a insegurança em relação ao recebimento dos recursos, considerando que o referido convênio foi firmado um dia antes do evento, o município se comprometeu com a realização do evento, fazendo ampla divulgação, anunciando no rádio local, inclusive no dia do evento, com entrevistas dos próprios artistas que se apresentaram na festa, conforme mídia colacionada com a defesa (peça 31 e 36) ; 
	b) houve plena e exaustiva divulgação, pré e pós evento, com cartazes, afixados em vários locais da cidade e de cidades circunvizinhas, com encaminhamento de informação do evento para vários sites de notícias de amplo acesso da população do estado, com divulgação inclusive pelos próprios artistas em suas redes sociais, conforme documentos anexados (peças 31 e 36) , os quais não foram considerados para fins de comprovação da regular aplicação dos recursos do Convênio 732853/2010;
	c) ainda que juntados aos autos todos os elementos capazes de comprovar a regular aplicação dos recursos, tais como demonstração da apresentação das bandas, da estrutura posta no evento, da extensa divulgação nas cidades circunvizinhas e em sites de repercussão estadual, o TCU não entendeu como comprovada a execução do evento nos termos previstos no referido Convênio;
	d) a reprovação total da prestação de contas decorreu de não concordância das justificativas constantes do processo de inexigibilidade de licitação para contratação da empresa que detinha a exclusividade das atrações artísticas para as datas do evento, bem como de não comprovação da realização do evento;
	e) em vista disso, foram juntados aos presentes autos e à prestação de contas um relatório fotográfico comprovando o sucesso que o evento alcançou na cidade, carreando público até dos municípios circunvizinhos, sendo juntados também mídia com shows do evento (peça 42) , divulgação em sites e, inclusive pelos artistas em reportagens e em suas páginas pessoais na internet (peça 36, p. 23) ;
	f) no que diz respeito à irregularidade 6 (falta de comprovação de pagamentos dos caches artísticos, com atesto de recebimento pelos respectivos artistas e a identificação do número do convênio) , é descabida a imputação de responsabilidade ao recorrente, uma vez que comprovou o pagamento ao representante legal do artista, o qual seria o único capaz de comprovar a pagamento dos cachês;
	g) tendo em vista que o fator relevante no Acórdão 96/2008 é a ocorrência de superfaturamento na contratação das bandas, no presente caso, em nenhum momento foi suscitado qualquer indício de superfaturamento, conforme prova nota fiscal emitida pela Prefeitura de União dos Palmares (AL) , que tiveram preços semelhantes. Além disso, o voto no Ag 1164252 do STJ, Ministra Eliana Calmon e a decisão do TjPE, do relator Ricardo de Oliveira Paes Barreto, cujos trechos foram transcritos à peça 96, p. 7-8, corroboram não haver irregularidade no procedimento adotado pelo recorrente;
Análise
5.2.	A tese do recorrente não está correta, considerando que os documentos colacionados aos autos não são suficientes para comprovar a execução física do evento objeto do Convênio 732853/2010, como será evidenciado. 
5.3.	Cabe registar, inicialmente, que não procede a alegação do recorrente de que a reprovação total da prestação de contas decorreu também de impropriedades no processo de inexigibilidade de licitação, uma vez que, embora eivado de vícios, essas irregularidades, por si só, não foram fundamento para a imputação de débito, mas sim a não comprovação da efetiva realização do evento, conforme  Acórdão 2020/2018-TCU-Segunda Câmara, relatoria do Ministro Aroldo Cedraz, 2649/2017-TCU-Plenário, da relatoria do Ministro Vital do Rêgo, 4.935/2016, 5.543/2016, 5.871/2016 e 6.533/2016, todos da 1ª Câmara e da relatoria do Ministro Bruno Dantas.
5.4.	Também não assiste razão ao recorrente ao argumentar que não houve superfaturamento porque esse aspecto sequer foi aventado em qualquer parte do presente processo.  
5.5.	Nesse contexto, cabe ressaltar que, para comprovar a boa e regular aplicação de recursos públicos transferidos por força de convênios celebrados com a União, não basta a simples apresentação da prestação de contas do ajuste. É imprescindível que o responsável evidencie, por meio de documentos idôneos, que o objeto do convênio foi efetivamente executado com os valores recebidos. Tal evidenciação só se dá mediante inequívoca comprovação da existência de nexo de causalidade entre a fonte de receita e os gastos para a consecução do objeto do ajuste. Assim, é imperioso que, com os documentos apresentados com vistas a comprovar o bom emprego dos valores públicos, seja possível constatar que eles foram efetivamente utilizados no objeto pactuado, de acordo com os normativos legais e regulamentares vigentes (Acórdão 6098/2017-TCU-Primeira Câmara, relatoria do Ministro Benjamin Zymler, 3223/2017-TCU-2ª Câmara, relatoria do Ministro Marcos Bemquerer, Acórdão 933/2013-TCU-Plenário, relatoria da Ministra Ana Arraes) . 
5.6.	No caso sob comento, o objetivo do Convênio 732853/2010, assinado em 30/4/2010, era o apoio ao Projeto intitulado "Festival Cultura e Paz, no valor de R$ 100.000,00 e contrapartida de R$ 5.000,00, com as seguintes ações pretendidas, conforme peça 1, p. 11, 45 e 97:
Etapa/Fase 1 Cachê colocado em Satuba da Cantora Dalvanir.
Etapa/Fase 2: Cachê colocado em Satuba da Cantora Eveny e Banda.
Etapa/Fase 3: Cachê colocado em Satuba da Cantora Mara Maravilha.
Etapa/Fase 4: Cachê colocado em Satuba do Artista Som da Colheita. 
Etapa/Fase 5: Serviço de locação de 1 palco para shows de rua, medindo 256 metros quadrados, com corredores, fechamento em aço, e estrutura metálica para duas torres Fly, medindo 12 metros de altura e 2,5 metros de largura, com suporte de carga para 8 toneladas.
Etapa/Fase 6: Serviço de locação de um equipamento de som para 1 palco com 2 consoles digital M7CL, 48 canais, equalização com 8 paramétricos, 8 VCA, 8 AUX, 8 MUTE, processador OMNI DRIVE 08 vias, analisador de Spectrus DN 504, 4 processadores de efeitos, 12 vias, 12 canais de Gate Klark Teknick DN 514, 16 equalizadores gráficos de 31 bandas, 9 amplificadores CREST AUDIO CA 18 SUB, 9 bandas, 9 amplificadores CREST AUDIO CA 12 LOW, 9 amplificadores CREST AUDIO CA 9 MID, 9 amplificadores CREST AUDIO CA 4 Hl, 36 caixas EAW KF caixas EAW KF 650, 24 caixas EAW SB 800, 77 microfones.
Etapa/Fase 7: Serviço de locação de um projetor de multimídia (Telão) , 4000 Lumens, com resolução avançada XGA 1024 x 768 tecnologia LCD, com estrutura em alumínio, medindo 12 metros quadrados. 
5.7.	Na prestação de contas, verifica-se, em essência, que (peça 1, pp. 101, 119, 123, 125, 127, 129, 147-171) :
	a) houve duas transferências (TED) na conta corrente específica do convênio para a empresa L. Carvalho da Silva Produções, no valor de R$ 100.000,00 e R$ 5.000,000, nos dias 9/9/2010 e 23/11/2010, respectivamente;
	b) há recibo da empresa, no valor de R$ 105.000,00;
	c) nota fiscal 415, de 23/11/2010, em nome da Prefeitura de Satuba, no valor de R$ 75.000,00, discriminando a contratação com cachê dos artistas e bandas relacionados nas fases 1 a 4 das ações relacionadas no item 5.6 retro;
	d) nota fiscal 414, de 23/11/2010, discriminando locação de palco, som e projetor (porventura Etapa/Fase 5 a 7) , no valor de R$ 30.000,00;
	e) declarações e documentos atinentes ao processo de inexigibilidade de licitação, todos datados de 30/4/2010, inclusive o contrato de serviços da empresa L. Carvalho da Silva Produções.
5.8.	Dessa forma, a razão precípua pela qual a concedente concluiu pela não aprovação da execução física do convênio, foi a insuficiência dos documentos encaminhados para comprovar o evento (peça 1, p.177-183) .
5.9.	Da mesma forma, em sede de exame das alegações de defesa (peças 43, 48 e 65) , e nos embargos de declaração (peça 85) , os documentos encaminhados, todos, foram objeto de exame por esta Corte de Contas, razão pela qual não procede a alegação de que houve documentos que não foram considerados para a análise da comprovação de execução física do objeto do Convênio 732853/2010. Ocorre que, após a detalhada análise, também foram considerados insuficientes para comprovar a realização do evento.
5.10.	No exame desses documentos, citados novamente pelo recorrente na peça recursal, e acostados à peças 31, p. 13-23 e 36, 13-23, ambas de mesmo conteúdo, e peça 42, p. 2-4, verifica-se que:
	a) o folder à peça 31, p. 13-14 anuncia o "Festival Cultura e Paz", portanto, é pré-evento, sendo insuficiente para comprovar sua realização;
	b) a nota fiscal 358, no valor de R$ 136.000,00 à peça 31, p. 15, emitida em 2/12/2010, bem como a nota fiscal 415 (peça 31, p. 16) , no valor de R$ 75.000,00 (essa que também foi apresentada na prestação de contas ao concedente) , não se prestam a estabelecer o nexo causal entre os recursos transferidos e as despesas relacionadas ao evento, pois não consta dos autos contrato de exclusividade dos artistas com a empresa L. Carvalho da Silva Produções - ME, não bastando mera carta ou declaração restritas ao dia do evento;
	c) as notícias apresentadas à peça 31, p. 17-21 e peça 42, p. 2-4, referentes, respectivamente aos dias 22/5/2010, 29/4/2010, 21/5/2010, 21/5/2010, 29/04/2010, 21/5/2010, 21/5/2010 e 29/4/2010, todas de mesmo conteúdo, anunciam, entre outros, que o Município de Satuba ainda receberá o "Festival da Cultura e Paz", portanto, são evidências pré-evento, e não comprovam a efetiva realização;  
	d) na foto apresentada à peça 31, p. 22, como também nos dizeres da cantora Mara Maravilha em seu twitter, não há evidências que comprovem a efetiva realização do evento sob comento. Pela foto, não é possível confirmar que se tratava de evento em Satuba, no dia 1/5/2010, financiado com o apoio do Ministério do Turismo.
5.11.	Além disso, observa-se, de acordo com as informações constantes dos documentos apresentados (peça 31, p. p. 1-20) , que houve show das mesmas bandas previstas para o convênio 732853/2010 nos Municípios de Barra de Santo Antonio, no dia 30/4/2010 (Dalvanir e Eveny) , quando da abertura do "Festival Cultura e Paz", e no dia 22/5/2010, no Município de União dos Palmares (Mara Maravilha e Som da Colheita) , mas nada consta em relação à apresentação de shows no Município de Satuba. Apenas os recortes de jornais, de qualquer modo, não se prestam, isoladamente, a comprovar a realização do evento.
5.12.		Assim, por não colacionar qualquer elemento capaz de comprovar a execução do objeto do Convênio 732853/2010, entende-se que subsiste a responsabilidade do recorrente e deve sua condenação ser mantida. 
CONCLUSÃO
6.	Das análises anteriores, conclui-se que não foi possível comprovar a execução do objeto do Convênio 732853/2010, razão pela qual subsiste a responsabilidade do recorrente, devendo sua condenação ser mantida. 
6.1.	Com base nessas conclusões propõe-se o não provimento do recurso. 
PROPOSTA DE ENCAMINHAMENTO
7.	Ante o exposto, com fundamento nos artigos 32, inciso I; e 33, da Lei 8.443/1992, submetem-se os autos à consideração superior, com posterior encaminhamento ao Ministério Público junto ao Tribunal de Contas da União e ao Gabinete do Relator, propondo:
a) conhecer do recurso e, no mérito, negar-lhe provimento;
b) comunicar a deliberação que vier a ser proferida por esta Corte ao recorrente, ao Ministério do Turismo, à Procuradoria da República no Estado de Alagoas e demais interessados.
	É o Relatório.

8.1. Diogo Prata Lima (7909/OAB-AL) e outros, representando Cícero Ferreira da Silva.

Procurador Júlio Marcelo de Oliveira.

TOMADA DE CONTAS ESPECIAL. CONVÊNIO. AUSÊNCIA DE DOCUMENTOS QUE COMPROVASSEM A REALIZAÇÃO DO EVENTO CULTURAL. CONTAS IRREGULARES. DÉBITO. MULTA. RECURSO DE RECONSIDERAÇÃO. CONHECIMENTO. NÃO COMPROVAÇÃO DA EXECUÇÃO DO OBJETO. NÃO PROVIMENTO. CIÊNCIA.

TOMADA DE CONTAS ESPECIAL (TCE)

Secretaria de Recursos (Serur); Secretaria de Controle Externo de Tomada de Contas Especial (SecexTCE).

Trago à apreciação deste Colegiado o Recurso de Reconsideração interposto por Cícero Ferreira da Silva, ex-prefeito de Satuba-AL, contra o Acórdão 10150/2017-TCU-Segunda Câmara (Rel. Ministro José Múcio Monteiro) , que considerou suas contas irregulares, condenou-o ao débito no montante de R$ 100.000,00, além de aplicar-lhe a multa, com base no art. 57 da Lei 8.443/1993, no valor de R$ 20.000,00.
2.	A presente TCE foi instaurada pelo Ministério do Turismo (MTur) em desfavor do recorrente em razão de os documentos apresentados em sua prestação de contas não terem sido suficientes para demonstrar a efetiva realização do "Festival Cultura e Paz", objeto do Convênio Siafi/Siconv 732853/2010, com vigência de 1/5/2010 a 20/12/2010, o que levou a impugnação total das despesas suportadas com recursos repassados ao referido município por força do mencionado acordo, no valor de R$ 100.000,00.
3.	Irresignado, o responsável interpôs o presente recurso de reconsideração, requerendo, em breve síntese, a reforma do acórdão de forma a não lhe imputar o débito e a multa, para em seguida arquivar a TCE.
4.	Ratifico o despacho contido à peça 102, no qual conheci os presentes recursos, porquanto preencheram os requisitos de admissibilidade previstos nos arts. 32, inciso I, e 33 da Lei 8.443/1992, suspendendo-se os efeitos dos itens 9.2, 9.3 e 9.4 do acórdão combatido em relação ao recorrente.
5.	Os autos foram encaminhados para instrução na Secretaria de Recursos (Serur) , que analisou detidamente os argumentos apresentados pelo recorrente e considerou não existir elementos para desconstituir a deliberação recorrida, motivo pelo qual propôs o conhecimento do recurso, negando-lhe o provimento.
6.	Ao examinar os documentos, a Serur afastou com propriedade cada um dos argumentos apresentados pelos recorrentes. Acolho o parecer elaborado pela unidade técnica, transcrito no Relatório precedente, que teve a anuência do MPTCU, o qual incorporo seus fundamentos às minhas razões de decidir, sem prejuízo de tecer as seguintes considerações.
7.	No mérito, restou patente que o recorrente não conseguiu comprovar a boa e regular aplicação de recursos públicos transferidos por meio do convênio celebrado com a Prefeitura de Satuba/AL para a realização do "Festival Cultura e Paz", pois os documentos apresentados e analisados no presente recurso indicam que: i) o folder se refere a um momento prévio ao evento, não servindo para comprovar a sua execução; ii) a nota fiscal 358, emitida pela empresa contratada no valor de R$ 136.000,00, sem o contrato de exclusividade dos artistas, não é suficiente para estabelecer o liame objetivo entre os recursos transferidos e as despesas relacionadas ao evento; iii) as notícias apresentadas foram veiculadas antes da realização do evento; e, iv) a imagem extraída de uma rede social de um dos artistas que se apresentaria no festival não é capaz de confirmar que o evento ocorreu no local e no dia indicado.
8.	Além disso, a unidade técnica refutou adequadamente a tese apresentada pelo recorrente de que as impropriedades ocorridas na licitação foram, em sua visão, a razão da reprovação de suas contas. Tampouco analisou-se a adequação dos custos do evento, o que impede mencionar a existência de superfaturamento. Repisa-se que a sucumbência do responsável nos presentes autos não se relaciona com possíveis irregularidades ocorridas na licitação, seja na opção pela inexigibilidade seja por eventual superfaturamento, e sim pela não comprovação por meio de documentos idôneos de que evento efetivamente ocorreu.
9.	Feitas essas considerações, concluo, em linha com a unidade técnica e com o parquet especializado, que o arrazoado apresentado não é capaz de socorrer o recorrente, razão pela qual se deve negar provimento ao recurso, mantendo inalterada a deliberação ora combatida.
	Ante o exposto, VOTO por que o Tribunal adote o Acórdão que ora submeto à deliberação.
TCU, Sala das Sessões Ministro Luciano Brandão Alves de Souza, em 23 de junho de 2020.
AROLDO CEDRAZ 
Relator